臺灣桃園地方法院小額民事判決　　　 110年度壢小字第1215號
原　　　告　劉世鈺　
被　　　告　新加坡商旭潤有限公司台灣分公司

法定代理人　莊凱薇　
上列當事人間請求返還價金等事件，本院不經言詞辯論，判決如
下：
    主    文
原告之訴駁回。
訴訟費用新臺幣壹仟元由原告負擔。
    事實及理由
一、原告主張：其於民國110 年1 月間在台北婦幼展選購婦幼用
    品時，經訴外人即被告公司員工吳家孟以免費體驗送婦幼贈
    品之招攬方式吸引而留下聯絡資料，嗣吳家孟於110 年1 月
    6 日至原告家中提供免費到府除蟎體驗一次，並向原告推銷
    市價新臺幣（下同）84,000元之德國海豚吸塵器，又因吸塵
    器已於當日拆封組裝，吳家孟即以吸塵器因拆封故不得退貨
    為由，未告知消費者得7 日內退貨解除契約，致原告當下須
    購買該吸塵器，後原告於110 年3 月11日寄發電子郵件告知
    被告欲解除契約要求退貨還款，但被告堅持本件買賣非訪問
    銷售、訂購單上註明「貨物概出，概不退還」等字樣，及已
    拆封等理由不同意退貨，為此，爰依法提起本件訴訟請求解
    除契約，並請求返還84,000元等語。並聲明：被告應給付原
    告84,000元。
二、按原告之訴，有下列各款情形之一者，法院得不經言詞辯論
    ，逕以判決駁回之。但其情形可以補正者，審判長應定期間
    先命補正：當事人不適格或欠缺權利保護必要。依其所訴之
    事實，在法律上顯無理由，民事訴訟法第249 條第2 項定有
    明文。又所謂原告之訴，依其所訴之事實，在法律上顯無理
    由者，係指依原告於訴狀內記載之事實觀之，在法律上顯然
    不能獲得勝訴之判決者而言（最高法院62年台上字第845 號
    判例參照）。再當事人提起民事訴訟，其當事人適格有欠缺
    者，法院毋庸命其補正（司法院院字第2351號解釋參照）。
三、本件原告主張上情，固提出統一發票、銷售契約、商品出貨
    單等件為證．然依原告提出之銷售契約及商品出貨單所示，
    與被告簽立系爭銷售契約之當事人為訴外人楊子璿，原告並
    非銷售契約之當事人，是原告逕以其個人名義請求被告返還
    84,000元，為當事人不適格，且無從命其補正，是原告之請
    求於法律上顯無理由，爰不經言詞辯論，逕以判決駁回之。
四、據上論結，本件原告之訴顯無理由，依民事訴訟法第249 條
    第2 項、第78條，判決如主文。
中    華    民    國  110     年    11    月    22    日
                  中壢簡易庭      法  官  張得莉
以上為正本係照原本作成。
如不服本判決，應於送達後20日內，向本院提出上訴狀並表明上
訴理由，如於本判決宣示後送達前提起上訴者，應於判決送達後
20日內補提上訴理由書（須附繕本）。
如委任律師提起上訴者，應一併繳納上訴審裁判費。
中    華    民    國  110     年    11    月    22    日
                                  書記官  鄭涵勻